臺灣新北地方法院民事裁定　　　　　　　110年度抗字第165號
抗　告　人　趙方宏　
相　對　人　東元資融股份有限公司

法定代理人　周佳琳　


上列當事人間聲請本票裁定事件，抗告人對於本院中華民國110
年8 月12日110 年度司票字第6387號裁定提起抗告，本院裁定如
下：
    主  文
抗告駁回。
抗告程序費用新臺幣壹仟元由抗告人負擔。
    理  由
一、相對人聲請意旨略以：相對人執有抗告人簽發如附表所示之
    本票乙紙（下稱系爭本票），屆期提示未獲付款，為此，提
    出本票乙紙，聲請准予就系爭本票本息為強制執行等語。
二、抗告意旨略以：本人於民國110 年8 月17日接獲系爭本票經
    本院以110 年度司票字第6387號准予強制執行裁定，惟從未
    與相對人簽署任何本票，並對系爭本票一無所知，為此依法
    提起抗告，請求廢棄原裁定等語。
三、按執票人向本票發票人行使追索權時，得聲請法院裁定後強
    制執行，票據法第123 條定有明文。又本票執票人依上開規
    定，聲請法院裁定許可對發票人強制執行，係屬非訟事件，
    此項聲請之裁定，及抗告法院之裁定，僅依非訟案件程序，
    以審查強制執行許可與否，並無確定實體上法律關係存否之
    效力，如發票人就票據債務之存否或數額有爭執時，應由發
    票人提起確認之訴，以資解決（最高法院56年度台抗字第71
    4 號、57年度台抗字第76號裁判意旨參照）。次按本件本票
    既載明免除作成拒絕證書，則執票人聲請裁定准予強制執行
    時，自毋庸提出已為付款提示之證據。且本票執票人依票據
    法第123 條規定向本票發票人行使追索權，聲請法院裁定准
    予強制執行，係屬非訟事件，對於此項聲請所為裁定，僅依
    非訟事件程序，就本票形式上之要件是否具備予以審查為已
    足（最高法院94年度台抗字第1057號、94年度台抗字第938
    號、84年度台抗字第22號裁定意旨參照）。
四、經查，本件相對人主張其持有抗告人簽發並免除做成拒絕證
    書之系爭本票，並經相對人提出具備票據法第120 條規定應
    記載事項之系爭本票，業經本院調取本院110 年度司票字第
    6387號卷宗核閱無訛，是相對人據以聲請准予裁定強制執行
    ，於法並無不合。抗告人雖以前揭情詞置辯，惟本票執票人
    依票據法第123 條規定，向本票發票人行使追索權，聲請法
    院裁定強制執行，其性質與非訟事件無殊，對於此項聲請所
    為裁定，僅依非訟事件程序，就本票形式上之要件是否具備
    予以審查為已足。而系爭本票之記載已符合形式上之要件，
    抗告人上開所陳之事項，核屬實體上之爭執，揆諸首揭說明
    ，應由抗告人另行提起訴訟以資解決，本院尚無從依非訟程
    序予以審究。職是，抗告人以前揭情詞指摘原裁定不當，求
    予廢棄，均非有據，應予駁回。
五、據上論結，本件抗告為無理由，依非訟事件法第21條第2 項
    、第24條第1 項、第46條，民事訴訟法第495 條之1 第1 項
    、第449 條第1 項、第95條、第78條，裁定如主文。
中    華    民    國   110    年    10    月    14    日
                  民事第五庭  法  官  王  廷
以上正本係照原本作成。
本裁定不得抗告。
中    華    民    國   110    年    10    月    14    日
                              書記官  張雅筑
┌──────────────────────────────────────────────┐
│附表：                                                                110 年度抗字第165 號  │
├────┬───────┬──────┬───────┬─────────┬────────┤
│發 票 人│ 發  票  日   │票 面 金 額 │  到  期  日  │利息起算日暨其利率│   備    考     │
│        │              │（新臺幣）  │              │                  │                │
├────┼───────┼──────┼───────┼─────────┼────────┤
│趙 方 宏│109 年9 月9 日│3 萬9,708元 │109 年12月12日│109 年12月12日起至│僅其中3 萬5,29 6│
│        │              │            │              │110 年7 月19日止，│元須自利息起算日│
│        │              │            │              │按年息百分之20計算│起算利息。      │
│        │              │            │              │利息；暨自110 年7 │                │
│        │              │            │              │月20日起至清償日止│                │
│        │              │            │              │，按年息百分之16計│                │
│        │              │            │              │算利息。          │                │
└────┴───────┴──────┴───────┴─────────┴────────┘